【裁判字號】    94,訴,921
【裁判日期】    950127
【裁判案由】    毒品危害防制條例
【裁判全文】
臺灣士林地方法院刑事判決               94年度訴字第921號
公  訴  人  臺灣士林地方法院檢察署檢察官
被      告  甲○○
上列被告因毒品危害防制條例案件，經檢察官提起公訴（94年度
毒偵字第2355號），本院合議庭裁定由受命法官獨任進行簡式審
判程序，並判決如下：
    主  文
甲○○連續施用第一級毒品，處有期徒刑陸月，如易科罰金以參
佰元折算壹日。
扣案之第一級毒品海洛因壹包（淨重零點肆伍公克）沒收銷燬。
    理由及理由
壹、犯罪事實：
    甲○○前於民國（下同）93年間因施用毒品案件，經法院裁
    定送觀察、勒戒後，認無繼續施用毒品傾向，經臺灣士林地
    方法院檢察署檢察官於94年5 月30日，以94年度毒偵字第58
    、433 號為不起訴處分，並於94年6 月2 日釋放出所。復基
    於施用第一級毒品之概括犯意，自94年7 月份起至94年10月
    19日止，連續在臺北市○○區○○路二段276 號2 樓住處，
    施用第一級毒品海洛因，嗣為警於94年10月21日下午4 時許
    ，在其住處查獲，並扣得甲○○所有之第一級毒品海洛因1
    包（淨重0. 45 公克），始悉上情。
貳、程序事項：
（一）本件被告甲○○所犯並非死刑、無期徒刑、最輕本刑為3
      年以上有期徒刑之罪或高等法院管轄第一審案件，其於準
      備程序進行中，先就被訴事實為有罪之陳述，經告知其簡
      式審判程序之旨，並聽取公訴人及被告之意見後，本院合
      議庭依刑事訴訟法第273 條之1 第1 項之規定，裁定由受
      命法官獨任進行簡式審判程序，合先敘明。
（二）按犯毒品危害防制條例第10條之罪者，檢察官應聲請法院
      裁定令被告入勒戒處所觀察、勒戒，其期間不得逾2 月；
      觀察、勒戒或強制戒治執行完畢釋放後，5 年內再犯同條
      例第10條之罪者，檢察官應依法追訴；毒品危害防制條例
      第20條第1 項、第23條第1 項分別定有明文。查被告甲○
      ○前因施用毒品案件，經依本院94年度毒聲字第39號裁定
      送臺灣士林看守所附設勒戒處所觀察、勒戒後，認無繼續
      施用毒品之傾向，已於94年6 月2 日將被告釋放出所，並
      由臺灣士林地方法院檢察署檢察官以94年度毒偵字第58號
      、第433 號不起訴處分確定，此有不起訴處分書、被告臺
      灣高等法院前案紀錄表各1 份在卷可稽。被告於前觀察、
      勒戒處分執行完畢後，被訴其復於5 年內再犯毒品危害防
      制條例第10條第1 項之罪名，依上開規定，其犯罪之訴追
      條件已經具備。
參、實體事項：
一、按被告以外之人於審判外之言詞或書面陳述，除法律有規定
    者外，不得作為證據。前項規定，於法院以簡式審判程序或
    簡易判決處刑者，不適用之，刑事訴訟法第159 條定有明文
    。
二、證據名稱：
(一)被告自白：被告甲○○於本院準備程序及審理中自白上述犯
    罪事實，其任意自白核與下列事證相符，自應採為證據。
(二)書證：
  臺灣檢驗科技股份有限公司94年11月9 日出具之編號CH/200
    5/A0997 濫用藥物尿液檢驗報告書1 份（附於94年度毒偵字
    第2355號偵查卷第47頁）：被告於94年10月19日經警查獲後
    採集之尿液檢體經檢驗結果，呈海洛因代謝物嗎啡之陽性反
    應。
  按目前常用檢驗尿液中是否有毒品反應之方法，其以酵素免
    疫分析法為初步篩檢者，因對於類似結構之成分，亦可能產
    生反應（即所謂偽陽性），故需再採用另一種不同分析原理
    之檢驗方法進行確認；如經行政院衛生署認可之檢驗機構採
    用氣相層析質譜儀分析法進行確認者，即不致產生偽陽性反
    應；此經行政院衛生署管制藥品管理局以92年6 月20日管檢
    字第09200047 13 號函釋明在案（見行政院衛生署管制藥品
    管理局「濫用藥物檢驗相關解釋彙編」，94年3 月）。查被
    告為警查獲後所採集之尿液檢體，經臺灣檢驗科技股份有限
    公司採取初步檢驗（酵素免疫分析法）及確認檢驗（氣相層
    析質譜儀分析法）之雙重檢驗方式，檢驗結果呈海洛因代謝
    物嗎啡之陽性反應已如前述，依上開報告所示，其所進行者
    已包括初步檢驗及確認檢驗等過程，不致出現偽陽性反應，
    故其檢驗結果，核足據為對被告為不利之認定。
(三)物證：
    第一級毒品海洛因1 包（淨重0.45公克）：扣案之白色粉末
    1 包經送法務部調查局鑑定，含有毒品海洛因成分，淨重0.
    45公克（空包裝重0.18公克），有該局95年1 月11日調科壹
    字第040004099 號鑑定通知書1 份。
(四)綜上積極證據，上述犯罪事實已得確切之證明，被告犯行堪
    以認定，應依法論罪科刑。
三、論罪及科刑之理由：
(一)查海洛因係毒品危害防制條例第2 條第2 項第1 款所定之第
    一級毒品。核被告所為，係犯毒品危害防制條例第10條第1
    項之施用第一級毒品罪。被告施用第一級毒品前後，持有第
    一級毒品海洛因之低度行為，應分別為其施用第一級毒品之
    高度行為所吸收，不另論罪。
(二)被告先後多次施用第一級毒品之犯行，時間緊接，所犯係構
    成要件相同之罪名，顯係基於概括犯意反覆為之，為連續犯
    ，固應依刑法第56條之規定，論以1 罪；惟本院慮及被告除
    本案及因觀察勒戒認無繼續施用毒品傾向而經檢察官為不起
    訴處分之前案以外，近10年內查無其他不良之前科素行，且
    被告本次所犯並未危及他人等一切情狀，認被告前揭連續犯
    行，尚無酌予加重之必要，爰不予加重其刑。
(三)爰審酌被告前已因施用毒品案件，經裁定觀察、勒戒，並經
    不起訴處分後，猶未能戒除毒癮，仍施用足以導致精神障礙
    及生命危險之成癮性毒品，足見其缺乏拒用毒品之決心，兼
    以施用毒品危害施用者之神經中樞，不僅對施用者之健康產
    生不良之影響，對於社會秩序亦造成一定之隱憂，惟犯罪後
    坦承犯行、態度良好，現已有固定工作（有台北市政府營利
    事業登記證影本1 份可參），且需照料家人等一切情狀，量
    處如主文所示，併諭知易科罰金之折算標準。
(四)扣案之海洛因1 包（淨重0.45公克）係屬第一級毒品，不問
    屬於被告與否，依毒品危害防制條例第18條第1 項前段之規
    定諭知沒收銷燬之。
四、應適用之法條：
    刑事訴訟法第273 條之1 第1 項、第299 條第1 項前段、第
    310 條之2 、第454 條第1 項，毒品危害防制條例第10條第
    1 項、第18條第1 項前段，刑法第11條、第56條、第41條第
    1 項前段，罰金罰緩提高標準條例第2 條，判決如主文。
五、上訴方式之曉示：
    如不服本判決，得於收受送達後10日內，向本院提出上訴書
    狀，上訴於臺灣高等法院。
本案經檢察官鄭嘉欣到庭執行職務。
中    華    民    國    95    年    1     月    27    日
                  刑事第三庭法  官  汪梅芬
以上正本證明與原本無異。
如不服本判決應於送達後10日，向本院提出上訴。
                            書記官  林旻弘
中    華    民    國    95    年    1     月    27    日
附錄本判決論罪之法條全文
毒品危害防制條例第10條第1 項：
施用第一級毒品者，處6月以上5年以下有期徒刑。


司法院資訊處製作；財團法人民間司法改革基金會備份。
